# 代垫款现金流

提问人：钢齿 侠 Laura 时间：2023-03-16 19:26:54
@chenyiwei 请教陈版主，我司受客户要求，由它打款至我司账户，我司再付给另外一家公司，我在中间赚个手续费，但是截至期末时我司还没有付出去，这种应该在经营活动还是筹资活动列示？具体明细现金流应该放哪？

回答人：chenyiwei
如果只是代收代付，则作为经营活动（收到/支付其他与经营活动有关的现金）列示。如果收到和付出的间隔时间很短，也可以净额列报现金流量、